臺灣彰化地方法院刑事判決　　　　　　　　　　　　　　九十三年度易字第七二號
　　公　訴　人　臺灣彰化地方法院檢察署檢察官
　　被　　　告　甲　○
右列被告因違反商標法案件，經檢察官聲請簡易判決處刑（九十二年度偵字第六三七
九號），本院依刑事訴訟法第二百七十三條之一第一項之規定，裁定改用簡式審判程
序判決如左：
    主  文
甲○明知為意圖欺騙他人，於同一商品使用相同於他人註冊商標之圖樣之商品，而意
圖販賣而陳列，處拘役參拾日，如易科罰金，以參佰元折算壹日。
扣案之仿冒「ＭＯＴＯＲＯＬＡ」行動電話外殼陸支及仿冒「ＮＯＫＩＡ」行動電話
外殼陸支，均沒收之。
    事  實
一、甲○於民國九十二年七月底某日，在彰化縣員林鎮○○路○段大同夜市內，明知
    真正年藉資料不詳之成年男子持以向其兜售之上有商標圖樣「ＭＯＴＯＲＯＬＡ
    」六支及商標圖樣「ＮＯＫＩＡ」之行動電話外殼六支等物，係未經商標所有人
    美商摩托勞拉公司（商標註冊號數為第00000000號，此註冊號之專用期
    限至九十九年三月三十一日，另有商標註冊號數第00000000號及000
    00000號，其專用期限均至九十七年八月三十一日）及芬蘭商諾肯亞公司（
    商標註冊號數為第00000000號及00000000號，專用期限均係至
    一百年四月十五日）同意製造之仿冒商品，竟基於販賣之意圖，以新台幣（下同
    ）一百五十元至二百五十元不等之代價，向該男子購得後，即於同年八月六日晚
    上，在上開夜市擺攤，並將上開商品陳列於其攤架上，欲以每個四百五十元不等
    之價格販售與不特定之顧客。嗣於同日晚上十九時十五許，為警當場查獲，並扣
    得其上有仿冒商標圖樣「ＭＯＴＯＲＯＬＡ」之行動電話外殼六支及上有仿冒商
    標圖樣「ＮＯＫＩＡ」之行動電話外殼六支等物，始知上情。
二、案經彰化縣警察局員林分局報告臺灣彰化地方法院檢察署檢察官偵查後聲請簡易
    處刑。
    理  由
一、訊據被告甲○對其右揭違反商標法之犯罪事實坦白承認，並有其上有仿冒商標圖
    樣「ＭＯＴＯＲＯＬＡ」之行動電話外殼六支及上有仿冒商標圖樣「ＮＯＫＩＡ
    」之行動電話外殼六支扣案可相佐證，另有商標登記資料二份及上開扣案物之照
片二幀在卷可考，而該批扣得之仿冒品，經送經濟部智慧財產局鑑定後，亦認為
    被告所販賣之仿冒行動電話外殼，應會使具有普通經驗知識的購買人，於購買時
    發生混淆誤認之虞，此有該局於九十三年三月二十五日出具之（九三）智商0941
    字第○九三八○○八一五九○號函一紙附卷為憑，足見被告之自白與事實相符而
    足採信，被告犯行堪予認定，應依法予以論科。
二、查被告行為後，商標法業於九十二年五月二十八日修正公布，並於同年十一月二
    十八日生效而施行，而修正後之商標法，將原商標法第六十二條、第六十三條之
    保護規定，改移至同法第八十一條與八十二條罰則中，其中第六十三條雖改為第
    八十二條，但其內容與刑度均無變動，皆為：「明知為前條商品而販賣、意圖販
    賣而陳列、輸入或輸出者，處一年以下有期徒刑、拘役或科或併科新台幣五萬元
    以下罰金」，惟該條構成要件所本之舊法第六十二條原規定：「意圖欺騙他人，
    有左列情事之一者：．」，於修正後之新法第八十一條則改為：「未經商標權人
    或團體商標權人同意，有下列情形之一者：．」，經相比較，新法第八十二條與
    舊法第六十三條之處罰固然相同，然其構成要件所本之第八十一條與六十二條的
    要件則有寬、嚴之分，舊法第六十二條之成立，主觀上須有欺騙他人之意圖，適
    用上顯較新法嚴格而有利於被告，雖本件無論依新、舊法來認定，被告之犯行均
    已成罪，然依刑法第二條第一項後段從輕適用法律之原則，本案仍應依修正前之
    商標法第六十二條、第六十三條對被告較為有利，故依此來論處始為合法。是核
    被告甲○所為，係犯修正前商標法第六十三條、第六十二條第一款之陳列仿冒商
    標商品罪，起訴書請求依商標法第六十三條之規定論處，卻未寫明其理由，應予
    補正。
    又其一行為同時侵害分屬美商摩托勞拉公司及芬蘭商諾肯亞公司之五個商標權，
    致數犯同一罪名，應依想像競合之規定，從一重處斷。爰審酌被告犯罪之動機、
    目的、方法、手段、所生危害、暨其犯後對其犯行坦白承認，態度良好等一切情
    狀，量處如主文所示之刑，並諭知易科罰金之標準，以示懲儆。至本案扣得上有
    仿冒商標圖樣「ＭＯＴＯＲＯＬＡ」之行動電話外殼六支及上有仿冒商標圖樣「
    ＮＯＫＩＡ」之行動電話外殼六支，應依同法第六十四條之規定宣告沒收。
三、據上論斷，應依刑事訴訟法第四百五十二條、第二百七十三條之一第一項前段、
    第二百九十九條第一項前段，修正前商標法第六十三條、第六十二條第一款、第
    六十四條、刑法第十一條前段、第二條第一項前段、第五十五條、第四十一條第
    一項前段，罰金罰鍰提高標準條例第二條，判決如主文。
本案經檢察官黃玉琪到庭執行職務。
中      華      民      國    九十三    年      三      月     十六     日
                                  臺灣彰化地方法院刑事第一庭
                                      法      官  葛  永  輝
右正本證明與原本無異。
如不服本判決，應於判決送達後十日內向本院提出上訴狀( 須附繕本 )。
告訴人或被害人對於判決如有不服具備理由請求檢察官上訴者，其上訴期間之計算係
以檢察官收受判決正本之日期為準。
                                      法院書記官  施  惠  卿
中      華      民      國    九十三    年      三      月     十七     日
修正前商標法第六十二條
意圖欺騙他人，有左列情事之一者，處三年以下有期徒刑、拘役或科或併科新台幣二
十萬元以下罰金。
一、於同一商品或類似商品，使用相同或近似於他人註冊商標之圖樣者。
二、於有關同一商品或類似商品之廣告、標帖、說明書、價目表或其他文書，附加相
  同或近似於他人註冊商標圖樣而陳列或散布者。
修正前商標法第六十三條
明知為前條商品而販賣、意圖販賣而陳列、輸出或輸入者，處一年以下有期徒刑、拘
役或科或併科新台幣五萬元以下罰金。
修正前商標法第六十四條
犯前二條之罪所製造、販賣、陳列、輸出或輸入之商品不問屬於犯人與否,沒收之。
